若昂 佩德罗

后端开发人员

- https://github.com/JoaoPedro9674
- ♀ 487/1 National Highway 1A, Binh Thanh Ward, 隆安, 越南

EDUCATION

信息技术硕士

04/2013 - 10/2016

信息技术大学 (UIT)

胡志明市

- 学习了侧重于编程语言、软件工程、算法和数据结构的综合课程。
- 获得数据库管理、Web 开发和计算机网络等领域的实用知识。
- 参与团队项目和个人任务, 磨练解决问题和分析能力。
- 参与[提及任何值得注意的项目、实习或课外活动],以增强对编程概念的实际理解。

SUMMARY

作为一名应用程序开发人员,我精通 Java、React Native、Kotlin、Firebase、AWS、Golang、Junit、XCTest、Fastlane、Bytecode、Smali、Proxy、Swift 等编程语言,这使我能够创建高效、高性能的移动应用程序。 我的专业知识包括设计用户友好的界面和集成创新功能以增强整体用户体验。

我在利用各种应用程序开发框架和 API 来确保跨不同平台的无缝功能方面拥有丰富的经验

我在与跨职能团队合作方面有着良好的记录,能够在规定的时间表和预算内交付成功的应用程序项目。

凭借对细节的敏锐洞察力和了解行业趋势的热情,我不断努力提高我的应用程序开发技能,并为每个项目的成功做出贡献。

EXPERIENCE

高级移动开发人员(Kotlin、Java、Objective- 02/2020 - 09/2023 C、Swift、React Native、Firebase、AWS、Java、Golang、Junit、XCTest、Fastlane、Bytecode、Smali、Proxy)

Beyond Key | Remote

Chicago, USA

Company Description

- 通过会议根据了解的业务需求分析和设计新的移动功能。
- 从事支付网关工作并对支付方式进行安全测试,包括信用卡和借记卡详细信息。
- 拥有使用各种 AWS 服务的经验,例如 EC2、VPC、IAM、S3、CloudFront、CloudWatch、Glacier、Route 53、EMR、CloudTrail、SNS、SQS、EBS Volumes、Lambda 和弹性 IP。
- 在 VPC 内的公有子网和私有子网中配置了 AWS IAM 和安全组。
- 使用基于 Web 的后端、mBaaS(移动后端即服务)和微服务(使用 Java Spring Boot 和 Golang)部署复杂的基础设施。
- 使用 Kubernetes、Docker、Terraform 和 Ingress 管理后端 API 和微服务的 DevOps。
- 使用 Swift、Objective C、Kotlin、Java 和 React Native 开发移动应用程序。
- 使用 JQuery 和 JavaScript 实现客户端验证。
- 提出提高效率、应用程序开发和性能的方法。
- 与网络开发人员合作创建和维护支持应用程序/网络的强大框架。
- 使用了各种Android和iOS开发框架,以及GIT、HockeyApp和Fastlane等持续集成框架。
- 使用 JUnit、Espresso、XCTest 和 Appium 执行测试。
- 通过使用 mitmproxy 和 charlesproxy 等代理工具反编译、解析 HTTP/HTTPS/SOCKS 请求并进行模拟,集成来自 3rd-party 应用程序的内置功能,从而增强了我们的移动应用程序的请求。
- 识别并解决框架和组件库的问题,为开发团队的使用提供帮助。



LANGUAGES

越南语 Native ••••• 英语 Proficient ••••• 汉语 Advanced •••••

SKILLS

Java · React Native · Kotlin ·

Firebase · AWS · Golang · Junit ·

XCTest · Fastlane · Bytecode · Smali ·

Proxy · Swift · Java Spring ·

Kubernetes · Boot · Ingress

STRENGTHS

Your Unique Talent How did you acquire it? What did it result in?

ACHIEVEMENTS

What are you most proud of?

Why are you proud of this achievement?

PASSIONS

Tareer Interest / Passion

EXPERIENCE

移动后端开发人员(Firebase、Java Spring Boot、Kubernetes、Docker、Terraform、 Ingress、Rest API、GraphQL、Swift、 Kotlin、React) 11/2017 - 11/2018

Intuit Inc | Remote

Mountain View, USA

Company Description

- 使用基于 Web 的后端、Firebase 和微服务(使用 Java Spring Boot)部署复杂的基础设施。
- 使用 Kubernetes、Docker、Terraform 和 Ingress 管理后端 API 和微服务的 DevOps。
- 将现有微服务从 REST API 转换为 GraphQL,以提高效率。
- 提供有关 iOS Alamofire、Android Retrofit、React Apollo 示例代码和 DociQL 文档的 API 使用指南。